最高法院刑事判決　　　　　　　　　 111年度台上字第3667號
上　訴　人　張育銘
上列上訴人因違反毒品危害防制條例案件，不服臺灣高等法院高
雄分院中華民國111年5月25日第二審判決（111年度上訴字第301
號，起訴案號：臺灣屏東地方檢察署110 年度偵字第2915、8217
號），提起上訴，本院判決如下：
    主  文
上訴駁回。
    理  由
一、按刑事訴訟法第377 條規定，上訴於第三審法院，非以判決
    違背法令為理由，不得為之。是提起第三審上訴，應以原判
    決違背法令為理由，係屬法定要件。如果上訴理由書狀並未
    依據卷內訴訟資料，具體指摘原判決不適用何種法則或如何
    適用不當，或所指摘原判決違法情事，顯與法律規定得為第
    三審上訴理由之違法情形，不相適合時，均應認其上訴為違
    背法律上之程式，予以駁回。
二、本件原審審理結果，認定上訴人張育銘有第一審判決事實欄
    （下稱事實欄）一、二所載各犯行明確，因而維持第一審就
    事實欄一部分依想像競合犯之例，從一重論處其犯持有第二
    級毒品純質淨重二十公克以上罪刑併諭知沒收銷燬；就事實
    欄二部分論處其共同犯製造第四級毒品未遂罪刑併諭知沒收
    追徵之判決，駁回其在第二審之上訴（僅就宣告刑及定刑上
    訴），已引據第一審判決載敘並補充說明法院量刑裁量所憑
    之證據及其認定之理由，有卷存資料可資覆按。又刑之量定
    ，係實體法上賦予法院得依職權自由裁量之事項，苟已以行
    為人之責任為基礎，並斟酌刑法第57條各款所列情狀，在法
    定刑度內，酌量科刑，無偏執一端，致明顯失出失入情形，
    即不得任意指摘為違法，以為第三審上訴之理由。原判決說
    明第一審判決已具體審酌刑法第57條科刑等一切情狀，在罪
    責原則下適正行使其量刑之裁量權，維持第一審科處之刑度
    （其中製造第四級毒品未遂部分已依未遂犯及毒品危害防制
    條例第17條第2 項自白之規定遞減其刑）及其應執行刑（有
    期徒刑2年6月），核其量定之刑罰，已兼顧相關有利與不利
    之科刑資料，亦給予相當恤刑之執行刑，客觀上並未逾越法
    定刑度或範圍，核無濫用裁量權限或牴觸比例原則、罪刑不
    相當之情形存在。至得否依刑法第59條酌量減輕其刑，法院
    本屬有權斟酌決定，故未酌減其刑，既不違背法令，自不得
    執為提起第三審上訴之理由，原判決審酌上訴人所犯情狀，
    認無可憫恕之事由，已闡述其理由明確，未依該條規定酌減
    其刑，亦無違法可指。
三、上訴意旨猶以：原判決未依刑法第57條所列事由，逐一審酌
    各量刑因子適度量刑仍維持原刑度，及認其無符合刑法第59
    條規定之情形，有適用法則不當及理由欠備之違法云云，經
    核係置原判決所為明白論斷於不顧，仍持已為原判決指駁之
    陳詞再事爭辯，及對於原審量刑職權之適法行使，徒以自己
    之說詞，任意指為違法，要與法律規定得為第三審上訴理由
    之違法情形，不相適合。應認其上訴為違背法律上之程式，
    予以駁回。
據上論結，應依刑事訴訟法第395條前段，判決如主文。
中    華    民    國   111    年    8     月     3    日
                  刑事第七庭審判長法  官  段  景  榕  
                                  法  官  楊  力  進  
                                  法  官  汪  梅  芬  
                                  法  官  宋  松  璟  
                                  法  官  沈  揚  仁  
本件正本證明與原本無異
                                  書記官
中    華    民    國   111    年    8     月    9     日